臺灣基隆地方法院刑事判決　　　　　　　 94年度易字第172號
公　訴　人　　臺灣基隆地方法院檢察署檢察官
被　　　告　　甲○○　　男　2.
　　　　　　　　　　　　5樓之.
上列被告因違反電子遊戲場業管理條例等案件，由檢察官聲請簡
易判決處刑（九十四年度速偵字第一二七號），經本院認有刑事
訴訟法第四百五十一條之一第四項但書情形，改依通常程序審理
並判決如下：
    主    文
甲○○連續在公眾得出入之場所賭博財物，處罰金壹仟元，如易
服勞役，以佰元折算壹日。
扣案賭博性電玩機具壹台（含ＩＣ板壹片）及機具內資金新台幣
肆仟貳佰陸拾元均沒收。
    事    實
一、甲○○基於概括之犯意，自民國九十三年十二月底某日起，
　　即在其基隆市○○路一三三號所經營公眾得出入之「儀華圖
    書店」店內角落，擺設一賭博性電動玩具「超級大舞台」變
    異體一台，與不特定人賭博財物，嗣至九十四年二月廿三日
    下午一時五十分許，為警查獲，並扣得前開賭博性電動玩具
    一台（含ＩＣ板一片）及機具內賭資新台幣（下同）四千二
    百六十元。
二、案經基隆市警察局第四分局報請臺灣基隆地方法院檢察署檢
　　察官偵查起訴。
    理    由
一、前揭事實，業據被告甲○○於警訊及偵、審中供承不諱，此
　　外，並有賭博性電動玩具「超級大舞台」變異體一台，暨機
    具　內賭資四千二百六十元，扣案足資佐証，是本案事証明
    確，被告犯行洵堪認定，自應依法論科。
二、核被告所為，係犯刑法第二百六十六條第一項前段之賭博罪
　　。被告擺設該賭博性電玩多日，機具內賭金並達四千餘元，
    顯已供多數人多次玩賭，則其先後多次賭博犯行，時間緊接
    ，犯罪構成要件相同，顯係基於概括犯意反覆為之，應依連
    續犯之規定論以一罪，並加重其刑。爰審酌本案被告前無不
    良犯罪紀錄，本案於圖書店內擺設一電動賭博機具與人對賭
    之所罪手法、所得利益及所生危害均輕，乃量處如主文所示
    之罰金及諭知易服勞役之折算標準，以資薄懲。
三、至公訴人認被告之圖書店未經申請電子遊戲場業之登記，擺
    設一台賭博電動玩具，另牽連違犯電子遊戲場業管理條例第
    十五條之規定。然查，電子遊戲場業管理條例係為管理電子
    遊戲場業制定，而所謂「電子遊戲場業」依同條例第三條係
    規定：「指設置電子遊戲機供不特人益智娛樂之營利事業。
    」、第四條並規定：「前項電子遊戲機不得有賭博或妨害風
    化之設計及裝置，其分類如下：：：」是該條文規範內容並
    不包含賭博性及妨害風化設計之裝置，至若所擺設機具涉及
    賭博者，實無適用上開條例辦理營業登記之可能，本案機具
    既為賭博性電動玩具機，自無法依前揭條例申請營利事業登
    記，而應由刑法賭博罪章之相關條文加以規範即可。再依最
    高法院九十年台非字第二七六號判例，固認經營電子遊戲場
    業，不論其經營之規模或是否專營，均無礙該條例之適用，
    核其論述，雖將所謂電子遊戲『業』解為『業務』，業與該
    條例法定『營利事業』之定義有所不同，然窺其全文，並未
    排除刑法基本之主、客觀構成要件不論。本案機台，係擺設
    在被告所經營之圖書店內，且僅擺設一台，實難認被告係經
    營電子遊戲場業，是被告辯稱其要無經營電子遊戲業之意，
    應可採信。惟此部分與前揭論罪部分，公訴人認係方法、結
    果之牽連關係，為牽連犯，屬裁判上一罪，乃不另為無罪之
    諭知，附此敘明。
四、至扣案賭博性電玩機具一台（含ＩＣ板一片）及機具內賭金
　　四、二六０元，不問屬於犯人與否，均應依法宣告沒收之。
五、據上論斷，應依刑事訴訟法二百九十九條第一項，刑法第五
　　十六條、第二百六十六條第一項前段、第二項、第四十二條
　  第二項，罰金罰鍰提高標準條例第一條第一項前段、第二條
    ，判決如主文。
本案經檢察官王亞樵到庭執行職務
中　　華　　民　　國　  94　  年　　5  　月　　24 　　日
                  刑事第四庭審判長法  官  陳志祥
                                  法  官  楊皓清
                                  法  官  陳玉雲
以上正本證明與原本無異。
對於本件判決如有不服，應於收受送達後10日內，向本院提出上
訴書狀，上訴於臺灣高等法院，並按他造當事人之人數附具繕本
。
中　　華　　民　　國　  94　  年　　5  　月　　24 　　日
                                  書記官  王毓嫻
附錄論罪法條
中華民國刑法第266條第1項前段、第2項：
在公共場所或公眾得出入之場所賭博財物者，處 1 千元以下罰金
。
當場賭博之器具與在賭檯或兌換籌碼處之財物，不問屬於犯人與
否，沒收之。
